【裁判字號】    97,上訴,5216
【裁判日期】    971231
【裁判案由】    違反藥事法
【裁判全文】
臺灣高等法院刑事判決                97年度上訴字第5216號
上  訴  人
即  被  告  甲○○
                    （現於臺灣新店戒治所戒治中）
上列上訴人因違反藥事法案件，不服臺灣板橋地方法院97年度訴
字第3798號，中華民國97年9月30日第一審判決（起訴案號：臺
灣板橋地方法院檢察署97年度偵字第20755號），提起上訴，本
院判決如下：
    主  文
上訴駁回。
    事實及理由
一、本案經本院審理結果，認第一審判決以上訴人即被告甲○○
    係犯藥事法第83條第1項之轉讓禁藥罪。又被告有起訴書犯
    罪事實欄所載之犯罪科刑紀錄，於96年3月1日保護管束期滿
    執行完畢，有卷附本院被告前案紀錄表可按，其受有期徒刑
    執行完畢，5年以內故意再犯有期徒刑以上之罪，為累犯，
    應依法加重其刑。並審酌被告有違反毒品危害防制條例、麻
    醉藥品管理條例等前科，素行不良，又轉讓禁藥甲基安非他
    命供人施用，戕害他人生命、健康，甚至危及社會國家健全
    發展；惟念其犯後坦承犯行，且轉讓禁藥數量非鉅，兼衡其
    犯罪動機、目的等一切情狀，判決被告「甲○○明知為禁藥
    而轉讓，累犯，處有期徒刑柒月」；認事用法及量刑均無不
    當，應予維持，並引用第一審判決書記載之事實、證據及理
    由（如附件原審判決書）。
二、本案事證已明。被告上訴意旨辯稱：「因為當時記錯時間，
    我是九十六年十月十九日拿毒品給蔣致偉，已經判八個月，
    不能一罪兩判」云云，而指摘原判決不當。惟查，被告於偵
    查中對於97年2月間，在臺北縣三重市○路○街附近之公園
    ，交付0.3公克之第2級毒品甲基安非他命予蔣致偉施用之犯
    行已坦承不諱；且證人蔣致偉於偵查中亦證稱被告有轉讓第
    2級毒品之事實。是被告上開記錯時間之主張，顯然不可採
    信。被告上訴為無理由，應予駁回。
據上論斷，應依刑事訴訟法第373條、第368條，判決如主文。
本案經檢察官劉文水到庭執行職務。
中    華    民    國    97    年    12    月    31    日
                  刑事第一庭審判長法  官  葉騰瑞
                                  法  官  王炳梁
                                  法  官  莊明彰
以上正本證明與原本無異。
如不服本判決，應於收受送達後10日內向本院提出上訴書狀，其
未敘述上訴之理由者並得於提起上訴後10日內向本院補提理由書
（均須按他造當事人之人數附繕本）「切勿逕送上級法院」。
                                  書記官  吳金來
中    華    民    國    97    年    12    月    31    日
附錄：本案論罪科刑法條全文
藥事法第83條第1 項：
明知為偽藥或禁藥，而販賣、供應、調劑、運送、寄藏、牙保、
轉讓或意圖販賣而陳列者，處7 年以下有期徒刑，得併科新臺幣
500 萬元以下罰金。


司法院資訊處製作；財團法人民間司法改革基金會備份。
